臺灣高等法院刑事判決　　　　　　　　 96年度上易字第837號
上　訴　人
即　被　告　乙○○
　　　　　　　　　　號5樓之5.
　　　　　　　　　　（另案在臺灣臺北監獄執行中）
上列上訴人因贓物案件，不服臺灣桃園地方法院95年度易字第43
7號，中華民國96年1月10日第一審判決（起訴案號：臺灣桃園地
方法院檢察署95年度偵字第3441號），提起上訴，本院判決如下
：
    主  文
上訴駁回。
    事實及理由
一、本案經本院審理結果，認第一審以上訴人即被告乙○○犯刑
    法第349條第1項收受贓物罪，判處有期徒刑10月，認事用法
    及量刑均無不當，應予維持，並引用第一審判決書記載之事
    實、證據及理由（如附件）。
二、被告上訴意旨略以：當日係由甲○○駕駛白牌計程車接其到
    中壢，鄒政榮竊取系爭車輛時，其未於一旁觀看，而在甲○
    ○之計程車上，根本不知鄒政榮竊取該車之情，嗣鄒政榮始
    將該車交其駕駛，說是朋友的車，其確不知該車係贓車云云
    。惟證人鄒政榮已證述：被告看著其偷車，但沒有說偷車要
    借給被告用，也沒有叫其偷車，被告與其均不打算把車開回
    來，因被告膽子大，乃由被告駕駛該贓車，其則另外打電話
    給友人甲○○開一台白牌計程車跟著被告駕駛贓車到新竹等
    情綦明，證人甲○○亦於本院證稱：案發當日是接到鄒政榮
    之電話，始開計程車去載鄒政榮，看到被告時，被告已在另
    輛車（即該贓車）旁，然後由被告駕駛該車，其駕駛計程車
    搭載鄒政榮前往新竹。其先前雖有載被告來過中壢，但不是
    案發當日，印象中應該是前一天等情，就案發當日如何駕駛
    計程車前去之情節所證與鄒政榮所述相互一致。參以被告亦
    於偵查中自承：案發當日其與鄒政榮約在中壢火車站見面，
    其是自己坐火車到中壢的等情（見第142號偵查卷第77頁）
    ，可見鄒政榮竊取該車時，甲○○尚未駕駛計程車過來，嗣
    鄒政榮竊取得手後才叫甲○○的計程車，是於甲○○駕車過
    來看到被告時，該贓車早已竊取得手，並據鄒政榮交由被告
    駕駛。故原審認為被告明知該車為贓車，仍予收受使用，並
    無不合。被告上訴，否認知贓故收，為無理由，應予駁回。
據上論結，應依刑事訴訟法第373條、第368條，判決如主文。
本案經檢察官郭弘佑到庭執行職務。
中　　華　　民　　國　　96　　年　　5 　　月　　9 　　日
　　　　　　　　　刑事第二庭審判長法　官  呂丹玉
　　　　　　　　　　　　　　　    法　官  林銓正
　　　　　　　 　 　　　　　　　　法　官  王詠寰
以上正本證明與原本無異。
不得上訴。
                                  書記官  駱麗君
中　　華　　民　　國　　96　　年　　5 　　月　　9 　　日
附錄：本案論罪科刑法條全文
中華民國刑法第349條
收受贓物者，處 3 年以下有期徒刑、拘役或 5 百元以下罰金。
搬運、寄藏、故買贓物或為牙保者，處 5 年以下有期徒刑、拘役
或科或併科 1 千元以下罰金。
因贓物變得之財物，以贓物論。
